【裁判字號】    90,易,2201
【裁判日期】    901126
【裁判案由】    傷害
【裁判全文】
臺灣臺南地方法院刑事判決
    公  訴  人  臺灣台南地方法院檢察署檢察官
    被      告  乙○○
右列被告因傷害案件，經檢察官提起公訴（九十年度偵字第八三四八號），本院判決
如左：
    主  文
乙○○傷害人之身體，處有期徒刑貳月，如易科罰金，以參佰元折算壹日。
    事  實
一、乙○○與甲○○原為夫妻（已於民國九十年五月十八日協議離婚），均為家庭成
    員，其等二人於九十年五月十四日二十一時三十分許，在台南縣歸仁鄉○○路○
    段八一巷二三弄十八號住處，因意見不合而發生爭執，乙○○竟基於傷害之故意
    ，徒手推擠甲○○，造成甲○○倒地而受有左手上臂皮下瘀青（約２×２公分）
    之傷害。
二、案經甲○○訴請臺灣台南地方法院檢察署檢察官偵查起訴。
    理  由
一、右揭犯罪事實，業據告訴人甲○○於偵查時指訴明確，並有驗傷診斷書、離婚協
    議書等各一份可佐。雖訊據被告乙○○對於右揭其推倒告訴人倒地而致告訴人受
    傷之事實固亦不諱言，惟否認有傷害之犯行，辯稱：其與甲○○發生口角爭執時
    ，甲○○先動手拍打其胸部，又抓破其所穿之衣服，其才以手將甲○○推開，甲
    ○○因重心不穩跌坐在地上，可能因此受傷，但其並無傷害甲○○之故意，且其
    係屬當正防衛之行為等語。惟查告訴人於偵查時否認有動手拍打被告之胸部及抓
    破被告所穿之衣服之行為，而被告又未能提出告訴人確有為此部分行為之證據，
    應認並無其事，既然告訴人並無非法侵害被告之行為，被告則不得主張正當防衛
    。又被告既自承力氣很大，有其於九十年十一月九日本院審理中所提出之答辯狀
    一份可參，則衡情被告推擠告訴人，將導致告訴人倒地受傷一節，應為被告事前
    所能預見，而被告竟仍推擠告訴人，足見被告有傷害告訴人之故意至明。綜上所
    述，被告所辯，應不足採，其犯行應予認定。
二、按配偶為家庭成員，家庭成員間實施身體或精神上不法侵害之行為者，均屬家庭
    暴力，而家庭成員間故意實施家庭暴力行為而成立其他法律所規定之犯罪，則成
    立家庭暴力罪，家庭暴力防治法第三條第一款、第二條第一項分別定有明文。本
    件被告傷害告訴人身體之行為，係觸犯上開規定之家庭暴力罪，應成立刑法第二
    百七十七條第一項傷害罪。爰審酌被告犯罪之動機、目的、手段、犯罪後未能完
    全坦承犯行，尚無悔意及告訴人之傷勢並非嚴重等一切情狀，量處如主文所示之
    刑，並諭知易科罰金之折算標準，以資懲儆。
據上論斷，應依刑事訴訟法第二百九十九條第一項前段，刑法第二百七十七條第一項
、第四十一條第一項前段，罰金罰鍰提高標準條例第一條前段、第二條，判決如主文
。
中    華    民    國      九十    年      十一      月      廿六      日
                                臺灣臺南地方法院刑事第五庭
                                    法  官  彭  振  湘
右正本證明與原本無異。
如不服本判決，應於判決送達後十日內，向本院提出上訴狀（須附繕本）。
                                    書記官  汪  姿  秀
中    華    民    國      九十      年      十一      月      廿六      日
附錄本案論罪科刑法條全文：
刑法第二百七十七條第一項：
傷害人之身體或健康者，處三年以下有期徒刑、拘役或一千元以下罰金。


司法院資訊處製作；財團法人民間司法改革基金會備份。
